# 长期未支付的应付账款转入营业外收入的条件

提问人：HBWHZY 时间：2021-11-22 12:52:16
陈版您好，问题 1 、长期未支付的应付账款最后一次付款距今超过 5 年以上， 5 年以内未收到催款函、对账单和其他书面催款资料，没有未决诉讼未决仲裁，是否可以直接核销转入营业外收入？问题 2 、假设这些如果供应商的工商状态为“注销”“吊销未注销”，是否也要满足问题 1 中所列条件后才能转入营业外收入？

回答人：chenyiwei
根据《企业会计准则第 22 号——金融工具确认和计量（ 2017 年修订）》第十二条：“金融负债（或其一部分）的现时义务已经解除的，企业应当终止确认该金融负债（或该部分金融负债）”，因此金融负债终止确认的前提是“金融负债（或其一部分）的现时义务已经解除”。对此问题的判断更多地是法律问题，也可以理解为对方债权人何时不再有权向本企业（债务人）索取该款项，而不能仅仅依据“被追索的概率很低”的主观判断。
基于谨慎考虑，一般要求具备以下条件之一，才能核销负债：
1 、债权人已经死亡或被注销（非仅仅吊销），且无其他自然人或法人承继该项债权；
2 、债权人不可撤销地明确表示放弃该债权。